【裁判字號】    98,上訴,3832
【裁判日期】    980928
【裁判案由】    毒品危害防制條例
【裁判全文】
臺灣高等法院刑事判決                98年度上訴字第3832號
上  訴  人
即  被  告  甲○○
上列上訴人因毒品危害防制條例案件，不服臺灣板橋地方法院九
十八年度訴字第二四○○號，中華民國九十八年七月三十一日第
一審判決（起訴案號：臺灣板橋地方法院檢察署九十八年度毒偵
字第一九八一號、第二四五一號），提起上訴，本院判決如下：
    主  文
上訴駁回。
    理  由
一、按提起第二審之上訴，其上訴書狀應敘述具體理由，為第二
    審上訴必備之程式。此觀民國九十六年七月四日修正公布刑
    事訴訟法第三百六十一條第二項之規定甚明。倘上訴理由之
    敘述未合乎具體之要求者，其上訴即屬同法第三百六十二條
    前段所定「上訴不合法律上之程式」，第二審法院應依同法
    第三百六十七條前段之規定，以判決駁回之。至其理由之具
    體與否，屬第二審法院審查範圍，不在第一審法院命補正之
    列，上訴書狀如已敘述理由，無論其具體與否，即無待其補
    提理由書或命補正之問題。此與上訴書狀全未敘述上訴理由
    者，第一審法院依刑事訴訟法第三百六十一條第三項之規定
    ，應定期間先命補正之情形，尚屬有別。又第二審上訴之目
    的，既在於請求撤銷、變更原判決，則所謂「具體理由」，
    自應就原判決如何足以撤銷、如何應予變更之「事實上」或
    「法律上」之具體根據，本於確實之訴訟資料暨原因事實之
    所出，逐一敘述、記載，必已具體指出原判決事實認定之所
    憑有如何之錯誤（如原判決所採之證據如何不具證據能力，
    所為證明力之判斷如何違背經驗、論理法則等），法律之適
    用（尤其實體法）有如何之違誤，形式上已足以動搖原判決
    使之成為不當或違法而得改判之事由；必要時並應提出有利
    於己之事證，期使第二審法院採納，俾為有利於上訴人之認
    定，始屬合法。上訴理由之敘述，應先合乎具體之要求，始
    有所敘述可取與否之實體審理與判斷之問題。是上訴人之上
    訴書狀雖敘述上訴理由，但僅泛言原判決認定事實錯誤、違
    背法令、量刑失之過重或輕縱等情詞，而未依上揭意旨指出
    具體事由，或形式上雖已指出具體事由，然該等事由縱使屬
    實，亦不足以認為原判決有何不當或違法，或其所陳之事由
    ，與訴訟資料所載不相適合，或所指摘原判決之「不當」或
    「違法」根本不存在者，均應認其實質上並未符合具體之要
    件，庶符節制濫行上訴之立法意旨。
二、本件原判決認定上訴人甲○○有如其事實欄所載各二次施用
    第一級毒品、施用第二級毒品之犯行，論以上訴人分別犯毒
    品危害防制條例第十條第一項施用第一級毒品罪二罪，各處
    有期徒刑七月，又分別犯毒品危害防制條例第十條第二項施
    用第二級毒品罪二罪，各處有期徒徒刑三月，並定應執行有
    期徒刑一年二月，扣案均含第一級毒品海洛因成分之白色粉
    末一袋（其中另含第二級毒品甲基安非他命成分，驗餘淨重
    ○點三七七五公克）、粉塊狀物品三袋（驗餘淨重一點三七
    公克，純質淨重○點六二公克）沒收銷燬之。上訴人因不服
    原審判決，其上訴僅稱「不服地方法院判決，依法上訴後，
    再行補呈理由」云云，未附具體理由，經原審法院刑事庭命
    其補正，被告旋於九十八年九月七日提出上訴理由狀，其上
    訴理由略以：「被告施用第一級毒品與第二級毒品的方式為
    將二種毒品研磨成細粉後，再混合參雜置入注射針筒內水稀
    釋溶解後，以靜脈注射方式施用之，被告於一行為中犯二罪
    名，所犯低度行為（施用第二級毒品）應為高度行為（施用
    第一級毒品）吸收，原審分別論罪，自有違誤」云云，惟查
    ：本件被告甲○○迭於警詢、偵查及原審審理時均坦承其係
    將兩種毒品分開施用，海洛因是以針筒注射方式，安非他命
    是以玻璃球燃燒方式使用等語（見九十八年度毒偵字第一九
    八一號卷第三頁、九十八年度毒偵字第二四五一號卷第四十
    頁、原審卷第五十三頁），則被告施用第一級毒品、第二級
    毒品係犯意各別、行為互殊，自應予分論併罰，被告上訴理
    由翻異前詞改稱係以一行為同時施用第一級毒品海洛因及第
    二級毒品安非他命云云，顯不足採，仍以原審認定之事實較
    堪採信。且原審已審酌「被告明知施用毒品為法所禁止之行
    為，竟仍不知戒除毒癮，再為本件施用第一級、第二級毒品
    之犯行，其犯罪動機、手段、目的均殊非可取，所為嚴重危
    害自己身心健康，惟念其施用毒品本為自我戕害行為，對社
    會大眾之直接影響非鉅，且其犯罪後皆能坦承犯行，態度良
    好等一切情狀」始為量刑，是原審判決既已詳細記載認定被
    告犯罪之證據及理由，並已審酌關於刑法第五十七條科刑之
    一切情狀，在適法範圍內行使其量刑之裁量權，並未逾越職
    權，亦未違反比例原則，核無違法或不當之情形。本院審酌
    被告甲○○之上訴理由，業經原審判決於理由內詳論敘明並
    審酌，尚不足以影響原審判決量刑刑度宣告之本旨，且對於
    原審判決究有何具體事由，致判決不當或違法，無一語涉及
    ，顯未依據卷內既有訴訟資料或提出新事證，指摘或表明原
    審判決有何採證認事、用法或量刑等足以影響判決本旨之不
    當或違法，或足以影響原判決，構成應撤銷之具體事由（最
    高法院九十七年度台上字第四三四五號判決要旨參照），與
    刑事訴訟法第三百六十一條第二項「上訴書狀應敘述具體理
    由」之規定不符。揆諸上開說明，其上訴不合法律上之程式
    ，應予駁回，並不經言詞辯論為之。
據上論斷，應依刑事訴訟法第三百六十七條前段、第三百七十二
條，判決如主文。
中    華    民    國    98    年     9    月    28    日
                  刑事第十七庭  審判長法  官  趙功恆
                                      法  官  陳憲裕
                                      法  官  黃雅芬
以上正本證明與原本無異。
施用第二級毒品部分不得上訴。
施用第一級毒品部分如不服本判決，應於收受送達後10日內向本
院提出上訴書狀，其未敘述上訴之理由者並得於提起上訴後10日
內向本院補提理由書（均須按他造當事人之人數附繕本）「切勿
逕送上級法院」。
                                      書記官  鄭雅云
中    華    民    國    98    年    9     月    28    日


司法院資訊處製作；財團法人民間司法改革基金會備份。
